Inventaris van het digitale duplicaat van het archief van de Voorzitter van de (Surinaamse) Adviescommissie inzake Technische Bijstand, (1951) 1952-1959 (1964)
Nationaal Archief, Den Haag
- WERKZAAMHEDEN, 2
  - Bijstand in Suriname vanuit de Verenigde Staten, 2.1
    - Afzonderlijke projecten, 2.1.2
      - Stukken betreffende een programma van technische samenwerking tussen de Verenigde Staten en Suriname bij de uitbreiding van de Surinaamse technische school in Paramaribo., 1953 - 1955; 22; 1 omslag
      - Stukken betreffende de indiening van een rapport door G.H. Chichester van het Foreign Products Laboratory van de Verenigde Staten, houdende "suggesties voor de ontwikkeling van een pulp- en papierindustrie" door de Foreign Operation and Administration Mission van de Verenigde Staten., 1954 - 1955; 23; 1 omslag
      - "Interaction and Development of Ethnics Groups in Surinam", rapport van de Braziliaanse antropoloog Kalervo Oberg in het kader van de technische hulp met memo van diens bezoek aan Suriname., 1955; 24; 1 omslag
      - Stukken betreffende de samenwerking tussen Suriname en de Fellowship of Home Economics bij de opleiding van huishoudkundigen en de huishoudelijke voorlichting aan de bevolking., 1954 - 1955; 25; 1 omslag
      - Overzichtsrapport met aanbevelingen voor een programma voor ziekenhuizen in Suriname door H.J. van Grimmer uit Ecuador in het kader van de technische hulp. Gestencild., 1 maart 1956; 26; 1 omslag
      - "Rapport betreffende de technische conferentie over de volksgezondheid van de International Cooperation Administration (Mission), gehouden te Lima, Peru, van 1 t/m 6 maart 1959, door E. van der Kuyp, directeur van het Bureau voor Openbare Gezondheidszorg. Gestencild., 27; 1 omslag
  - Uitzendingen van Surinamers naar trainingen in het buitenland, 2.2
    - Stukken betreffende de delegatie van een trainee in de Verenigde Staten naar de Interamerikaanse conferentie inzake gelegenheden voor investeringen van privé-kapitaal, gehouden in New Orleans., 1954 - 1955; 28; 1 omslag
    - Stukken betreffende de toekenning van trainingsbeurzen en de uitzending van Surinamers naar cursussen., 1953 - 1964; 29-33; 5 pakken
      De dossiers werden na de ontbinding van de commissie nog bijgehouden.
      - De Caribisch trainingscursus voor Home Economics in het kader van de Food and Agricultural Organisation. 1953 - 1954., 29
      - Incidentele deskundigenopleidingen in de Verenigde Staten. 1953 - 1956., 30
      - Het Caribische trainingsprogramma van de International Cooperation Administration in Puerto Rico. 1953 - 1960., 31
      - Door de Verenigde Naties gefinancierde opleidingsprojecten in Nederland. 1954 - 1960., 32
      - Opleidingen in de Verenigde Staten op basis van trainings grants van de International Cooperation Administration. 1954 - 1964., 33
  - Diversen, 2.3
    - Ingekomen nota van de Algemene Surinaamse Vereniging "Justitia Pietas Fides" in de Nederlandse Antillen, begeleidende afschriften van haar briefwisseling met de Vereniging van Gerepatriëerden uit de Nederlandse Antillen over de sociale toestand van Surinamers in de Nederlandse Antillen, met doorslag van het antwoord., Januari - april 1955; 34; 1 omslag
    - Stukken betreffende de uitzending van deskundigen naar een door de Verenigde Naties gehouden seminar over het bevolkingsvraagstuk in Rio de Janeiro., 1955 -1956; 35; 1 omslag
    - Ingekomen brief van de voorzitter van de Stichting tot Bevordering van het Toerisme, begeleidende een afschrift van de brief van de landminister van Binnenlandse Zaken inzake de mogelijkheid tot exploitatie van handwerk van de Boslandbevolking., Augustus, september 1957; 36; 2 stukken
- ARCHIVALIA INZAKE DE COMMISSIE VOOR INTELLECTUELE PLANNING, 3
  - Briefwisseling met de secretaris van de commissie., 1953 - 1958; 37; 1 omslag
  - "Nota betreffende in het buitenland studerenden", opgesteld door de commissie voor intellectuele planning. Gestencild., Mei 1954; 38; 1 deel
  - Notulen van vergaderingen van de commissie, met agenda's en ter vergadering te behandelen stukken., 1954 - 1959; 39-40; 2 pakken
    - 1954 - 1955, 39
    - 1956 - 1959, 40
  - Dossiers inzake enkele op advies van de commissie uitgezonden bursalen., 1955 - 1956; 41; 1 omslag